【裁判字號】    96,訴,1062
【裁判日期】    980512
【裁判案由】    偽證
【裁判全文】
臺灣臺南地方法院刑事判決              96年度訴字第1062號
公  訴  人  臺灣臺南地方法院檢察署檢察官
被      告  丙○○
選任辯護人  陳文忠律師
            蔡青芬律師
上列被告因偽證案件，經檢察官提起公訴（96年度偵字第11593號
）及移送併辦（97年度偵字第198號），本院判決如下：
    主  文
丙○○犯偽證罪，累犯，處有期徒刑捌月，減為有期徒刑肆月。
    事  實
一、丙○○於民國95年間曾因違反稅捐稽徵法等案件，經本院（
    黃股承辦）以95年度簡字第1495號刑事簡易判決判處有期徒
    刑4月確定，於95年10月12日易科罰金執行完畢，仍不知悔
    改。其明知其表兄乙○○係「廣源昌企業有限公司」（下稱
    「廣源昌公司」）之實際負責人，其本人並未對廣源昌公司
    出資新臺幣（下同）1千萬元，係乙○○叫其擔任該公司之
    人頭負責人，其並非該公司之實際負責人。詎其於95年12月
    25日本院（地股承辦）審理95年度訴字第137號乙○○違反
    商業會計法等案件（乙○○於該案經本院以95年度訴字第13
    7號刑事判決判刑後，不服上訴，經臺灣高等法院臺南分院
    以96年度上訴字第626號刑事判決判刑確定）為證人時，於
    具結後，對於案情有重要關係之事項（即究竟是其或乙○○
    才是廣源昌公司之實際負責人），其竟基於虛偽陳述之意思
    ，在辯護人與檢察官對其交互詰問中，虛偽證稱其是「92年
    5月中旬擔任實際負責人」、「出資1千萬元」、「他（乙○○）叫我出來合夥（做）生意」等語，致使法院之審判有陷
    於錯誤之危險。
二、案經臺灣臺南地方法院檢察署檢察官自動檢舉偵查起訴及移
    送併辦。
    理  由
一、本件所引用之卷證資料，公訴人、被告及其辯護人均同意作
    為證據，均表示沒有爭執，且迄於言詞辯論終結前亦未聲明
    異議。本院審酌該證據資料作成時之情況，核無違法取證或
    其他瑕疵，且為證明本件犯罪事實所必要之重要關係事項，
    認為以之作為證據為適當，上開部分具傳聞性質之相關證據
    資料，自得作為證據。
二、訊據被告丙○○矢口否認其有為上開事實欄所載之犯行，辯
    稱：我不是擔任廣源昌企業有限公司的人頭負責人，我是該
    公司的實際負責人，而且我有出資證明云云。經查：
(1)、經查被告丙○○之銀行及郵局之交易明細，自91年1月1日起
    至92年12月31日止，其開戶存款甚低，其提存之交易往來，
    除其在華南銀行之帳戶於92年11月14日曾最高存入120萬元
    （至92年12月31日該帳戶餘額剩1964元）及在板信商業銀行
    曾於92年12月15日存入1百萬元（並於同日轉帳提出，剩1百
    元）外，其餘之提存金額大多為數萬元或數千元之間，金額
    不高，有華南銀行金華分行函（附丙○○91年至92年間交易
    明細表，92年12月31日餘額剩1964元）、中華郵政股份有限
    公司函（附丙○○91年1月1日至92年12月31日帳戶存提交易
    清單，92年12月21日餘額剩11元）、大眾商業銀行北高雄分
    行函（附丙○○91年至92年間交易明細資料，92年5月2日開
    戶貸款32351元，至92年12月22日負債47171元）、玉山銀行
    屏東分行函（無丙○○91年至92年間交易明細資料可資提供
    ）、板信商業銀行函（附丙○○自92年12月10日開戶日至92
    年12月31日之交易明細表，至92年12月15日剩1百元）、陽
    信銀行中正分行函（附丙○○91年至92年間之交易明細，至
    91年6月21日剩87元）、臺灣新光商業銀行屏東分行函（附
    丙○○91年至92年間之交易明細表，至92年12月30日已無餘
    額）、彰化商業銀行屏東分行（附丙○○91年至92年間之交
    易明細表，至92年12月22日剩2280元）、臺灣中小企業銀行
    新營分行函（丙○○92年7月29日開戶，至92年12月31 日於
    額剩1286元）等付卷可稽，足見其在現金存款方面甚低，不
    足以證明其有資力出資1千萬元。
(2)、被告丙○○於95年12月25日本院（地股承辦）審理95年度訴
    字第137號乙○○違反商業會計法等案件時為證人，其於具
    結後，在辯護人與檢察官對其交互詰問中，辯護人問：你在
    廣源昌公司擔任何職務？丙○○答：負責人。辯護人問：你
    是自何時開始擔任負責人？丙○○答：「92年5月中旬擔任
    實際負責人」。93年11月發生火災後才停止擔任。檢察官問
    ：92年5月擔任廣源昌公司負責人時，有幾位股東？丙○○
    答：我及乙○○2人。檢察官問：當時你出資多少？丙○○
    答：「我出資1千萬元」。檢察官問：是乙○○找你擔任廣
    源昌公司負責人？丙○○答：「他叫我出來合夥（做）生意
    」。被告曾為上開證言，有上開筆錄及證人結文影本附卷可
    稽（見檢方96年度他字第1624號卷第59頁、第60頁、第71頁
    ），並經本院依職權調取上開95年度訴字第137號乙○○違
    反商業會計法等案件查明，而被告有為上開證言，亦為其所
    不否認。
(3)、又被告以其因違反稅捐稽徵法等案件（本院95年度簡字第14
    95號，黃股承辦），經本院判處有期徒刑4月，於95年6月23
    日確定在案為由，謂被告為廣源昌公司之實際負責人。惟查
    上開案件係簡易判決處刑案件，而簡易判決處刑案件於第一
    審法院依被告在偵查中之自白或其他現存之證據，已足認定
    其犯罪者，得因檢察官之聲請，不經通常審判程序，逕以簡
    易判決處刑，刑事訴訟法第449條第1項定有明文。查該案於
    案件繫屬法院以後，並未於處刑前訊問被告，顯然僅依被告
    在偵查中之自白或其他現存之證據，而認定被告犯有該罪，
    尚與認定被告是否有實際出資1千萬元及被告是否為廣源昌
    公司之實際負責人有間，上開判決並未證明上開問題，業據
    本院調卷查明，自不得以上開判決資為對被告有利之證據。
(4)、證人即財政部臺灣省南區國稅局臺南縣分局稅務人員辛○○
    於本院98年2月12日審理時證稱：廣源昌公司涉嫌逃漏營業
    稅案件是其參與查核，移送該案之前曾有去過一次廣源昌公
    司實地訪查，到現場後，與乙○○接觸主要是要瞭解該工司
    有無實際運作，有無實際生產、產銷行為。經查訪結果，我
    認為廣源昌公司在現場沒有實際生產運作，所以才會移送，
    因為廣源昌公司在現場沒有機器在運作，也沒有員工在現場
    操作。事後在約詢過程中，乙○○說他才是實際負責人。我
    們不會去認定公司實際負責人要件為何，我們只是看經濟部
    的公司設立登記。受命法官問：95年12月25日本院95年度訴
    字第137號被告乙○○違反商業會計法等案件，你曾經來本
    院作證，說廣源昌企業有限公司提供如附件七之買賣合約書
    格式均相同，原法定代理人是丙○○，後來才改名貼為蔡原
    崇，而依當時買賣契約成立時間，丙○○尚未擔任負責人，
    所以認定契約書是事後補製作提出，另廣源昌企業有限公司
    提供之支票付款部分，經向銀行查證也沒有兌領，你是否有
    作如此證述？證人答：有。受命法官問：你在94年3月2日在
    臺南地檢署94年度偵字第905號案中證稱「廣源昌公司的上
    游公司共11家，有些是被通報虛設行號，有些是被起訴，這
    11 家公司都有提供廣源昌公司的發票、合約書、付款簽收
    、支票正本等交易證明，結果我們查證這些合約書應該都是
    假的，因為格式都一樣，負責人的名字都是用貼上去的，在
    蔡原崇當負責人期間，是將名字貼上去，原本下面是寫丙○○。...，我們去勘查廣源昌企業有限公司的工廠，工廠內
    並無機器設備，廣源昌公司之前有報9千多萬的固定資產，
    應該至少有一、二十台機器，但是工廠內卻沒有，只有一些
    原料，機器的去向丙○○都不知道，是乙○○比較清楚」，
    你是否有作如此證述？證人答：有。檢察官問：你在95年12
    月25日在乙○○逃漏稅案件於本院證述乙○○是實際負責人
    ，你如何認定當時乙○○在現場是實際負責人？證人答：是
    乙○○說他是實際負責人。檢察官問：該次審理時也證稱第
    二次是找乙○○補資料，乙○○有親自來並提供資料，是否
    屬實（並提示檢方96他字第1624號卷第55頁）？證人答：屬
    實。是依證人辛○○之證言，顯示乙○○始為廣源昌公司之
    實際負責人。
(5)、證人丁○○於本院98年2月12日審理時證稱：91年到92年左
    右在廣源昌公司任職，擔任送貨及在倉庫整理雜物、打掃，
    隸屬管理課但是沒有課長，我受丙○○指揮，工作都由丙○○安排，公司沒有經理，是乙○○僱用我的。公司進、出貨
    都是乙○○在負責，所以貨物增減我不清楚，我不知道公司
    生產什麼產品。審判長問：你認為廣源昌公司在你任職時何
    人是負責人？證人答：丙○○，因為有人載貨來，丙○○如
    果在就由丙○○簽名，但是大部分都是乙○○簽的名，且丙○○曾經要投資公司需要貸款，我當他的保人，他去復華銀
    行貸款1百萬元，我當他的保人。審判長問：既然大部分都
    是乙○○簽名，為何認為丙○○是老闆？證人答：因為乙○○有案在身不能當老闆，所以我認為他不是老闆，而丙○○
    是公司營業登記上的負責人，所以認為丙○○是老闆。審判
    長問：你在廣源昌公司任職時，負責人是否只有丙○○一人
    ？證人答：還有乙○○。受命法官問：為何在96年1月31日
    在本院95年度137號案證稱你在公司負責送貨？證人答：我
    有說有送貨。受命法官問：你送什麼貨？證人答：LE D 的
    電燈泡。陪席法官問：公司出貨最大的客戶為何？證人答：
    這方面是乙○○在處理的，我只有送給一般住家加工，名字
    是王美雀，其他人的名字忘記了。陪席法官問：公司進貨最
    大的客戶為何？證人答：不知道，都是乙○○在處理的。辯
    護人問：你說丙○○有借錢投資廣源昌企業有限公司，而你
    當保人，丙○○總共投資多少錢？證人答：不知道，只知道
    他有投資。查丙○○未曾向復華銀行貸款，有復華銀行永康
    分行96年7月2日復永字第245號函附卷可稽，證人丁○○上
    開證稱「丙○○曾經要投資公司需要貸款，我當他的保人，
    他去復華銀行貸款1百萬元，我當他的保人」云云，顯然不
    實。又依據下列(6)證人乙○○之證詞，廣源昌公司並無生產
    LED燈泡，LED燈泡是向他人買的，也有賣出，王美雀不是公
    司的客戶，是乙○○之太太，公司的LED燈泡沒有賣給王美
    雀。證人丁○○上開證稱其送貨LED電燈泡給一般住家加工
    ，名字是王美雀，其他人的名字忘記了云云，亦顯然不實。
    而依丁○○山所稱，其是由乙○○僱用，公司進、出貨都是
    乙○○在負責，參以其認為廣源昌公司之負責人是丙○○，
    是因為乙○○有案在身不能當老闆，而丙○○是公司營業登
    記上的負責人，所以認為丙○○是老闆。則綜合上開丁○○
    之證言，丙○○應僅是廣源昌公司名義上之負責人，實際負
    責人應是乙○○。
(6)、證人乙○○於本院98年2月12日審理時證稱：被告要叫我母
    親姑姑，我與他是姑表兄弟。檢察官問：你之前擔任廣源昌
    公司實際負責人逃漏稅案件被起訴判刑，目前是否已經執行
    完畢？證人答：現在假釋中，公司是由我買賣，但是因為我
    的信用不好，所以由被告擔任名義負責人。檢察官問：94年
    7月25日你在本署檢察官訊問時說廣源昌公司蔡原崇、楊榮
    坤、丙○○都只是掛名負責人，實際業務都由你負責，是否
    屬實？證人答：業務都由我負責。檢察官問：94年11月3日
    你在本署違反稅捐稽徵法案件，檢察事務官問你丙○○擔任
    何職？你說丙○○沒有負責實際業務，他來工廠是負責管理
    工人，也沒有負責公司的財物及業務，是否屬實？證人答：
    他來公司管理工人，買賣時如果不夠錢我會跟他說，要他幫
    忙籌錢，如果他在公司就由他付錢，我在就由我付錢。檢察
    官問：該兩次訊問筆錄上面所記載你所言是否屬實？（經提
    示95年度訴字第137號案之94年度偵字第900號卷94年7月25
    日及94年11月3日訊問筆錄）？證人答：實在。辯護人問：
    你剛才說你找丙○○合夥開設廣源昌公司，丙○○有無出資
    ？證人答：一開始沒有出資，他後來才出資。辯護人問：你
    們2人有無約定出資金額？證人答：1人1千萬元。辯護人問
    ：丙○○有無繳足1千萬元？證人答：他向大舅甲○○借3百
    萬元，又去復華銀行借1百萬元，我與他合買一間房屋，貸
    款中他拿了120萬元作為出資之用。辯護人問：你們2人出資
    有無帳簿記載？證人答：有。辯護人問：能否提供帳簿？證
    人答：帳簿放在倉庫，但是倉庫已經燒掉。審判長問：丙○○出資部分有無入帳？證人答：出資都在廣源昌企業有限公
    司的帳戶內，帳戶為臺灣中小企業銀行新營分行。審判長問
    ：是否丙○○的出資每一筆都有入廣源昌企業有限公司的帳
    戶？證人答：有。審判長問：丙○○投資的過程，所有資金
    不論是向復華銀行借1百萬元或是向甲○○借3百萬元或是賣
    1棟房子轉120萬元到公司帳戶等，是被告自行匯入公司帳戶
    還是由你匯入公司帳戶？證人答：他自己匯進去的。審判長
    問哪一筆是丙○○的出資（提示臺灣中小企業銀行新營分行
    交易明細）？證人答：不知道。審判長問：廣源昌企業有限
    公司何時成立？證人答：90年或91年間。審判長問：90年時
    由何人出資成立？證人答：我和陳國惠、陳文吉合資成立的
    。審判長問：當時你出資多少？占多少股份？證人答：3、4
    百萬元，我占一半的股份，陳文吉及陳國惠共同占百分之五
    十，他們二人透過誌偉公司投資我的公司3、4百萬元。審判
    長問：90年成立時用何人當負責人？證人答：蔡原崇。審判
    長問：蔡原崇不是實際出資之人也不是股東，為何當負責人
    ？證人答：他只是名義上負責人，並沒有實際出資。審判長
    問：後來為何蔡原崇沒有當負責人而由楊榮坤當負責人？證
    人答：楊榮坤是因為誌偉公司欠債，所以以債作股接收誌偉
    公司的股份，成為負責人，楊榮坤實際上有出資，所以是負
    責人，他的股份還是占一半。審判長問：92年以後為何換丙○○作負責人？證人答：楊榮坤因為是大學教授不能擔任負
    責人，楊榮坤就退出，他的股份移撥給丙○○，楊榮坤的股
    份總共是6百萬元，我先開誌偉公司的支票給楊榮坤。審判
    長問：這6百萬元丙○○有無給你？證人答：沒有。審判長
    問廣源昌公司到丙○○擔任負責人，實際出資的人是否只有
    你一人？證人答：是，包含楊榮坤原來的出資額也是我拿出
    來的。審判長問：公司的經營，財物、生產、倉庫管理、研
    發是否負責人都要瞭解？證人答：財物部分如果公司有缺錢
    ，丙○○會籌錢，研發部分由我負責，生產的現場管理由我
    與另一位僱用的人負責，倉庫管理由丁○○負責，丁○○只
    負責紀錄。審判長問：公司生產何產品？證人答：主要是原
    料買賣，向梁銀相買原料，買PC、ABS，沒有PVC。審判長問
    ：廣源昌企業有限公司對外的買賣契約書由何人簽名？證人
    答：大部分都是我蓋的章。審判長問：蔡原崇擔任負責人的
    時候，為何契約書上蓋丙○○的名字？證人答：可能是蓋錯
    的，因為章都是我在蓋的。審判長問：公司有無向銀行借錢
    ？證人答：沒有。審判長問：廣源昌公司的統一發票由何人
    開立？證人答：我。審判長問：公司的帳目、報稅何人處理
    ？證人答：有兩個會計師在處理，都是陳文吉找來的會計師
    ，從誌偉公司就開始配合了，公司內的帳目都由我製作。審
    判長問：業務訂單何人處理？證人答：我。受命法官問：你
    在94年度偵字第900號94年7月25日檢察官偵查中曾經說丙○○只是掛名負責人，實際業務都是你在負責，是否實在？證
    人答：是，他多少有管理一些財務。受命法官問：陳惠美、
    洪紹志都一致說他們是直接跟你為業務往來，是否實在？證
    人答：實在。陪席法官問：有無生產LED燈泡？證人答：有
    ，不是生產，是向人買的，也有賣出。陪席法官問：是否認
    識王美雀？證人答：不是我們公司的客戶，她是我太太。受
    命法官問：丙○○是否認識王美雀？證人答：認識。陪席法
    官問：你們公司的LED燈泡是否賣給王美雀？證人答：沒有
    。是依據乙○○上開證詞，其才是廣源昌公司出資之實際負
    責人，丙○○只是掛名之負責人，並未有實際出資。
(7)、證人庚○○於本院98年4月21日審理時證稱：不認識丙○○
    未曾在丙○○的公司上班，91年度沒有在誌偉公司與廣源昌
    公司上班，也沒有領過這兩家公司的薪水。審判長問：廣源
    昌企業有限公司在91年度申報你的薪水是48萬元，有何意見
    （經提示95年度簡字第1495號丙○○違反稅捐稽徵法案中93
    年度發查字第2760號偵查卷第7頁庚○○91年度綜合所得稅
    各類所得資料清單）？證人答：我知道這份資料，是國稅局
    寄單子給我我才知道。審判長問：你說沒在廣源昌公司上班
    ，為何他們會幫你報稅？證人答：我不知道。審判長問：是
    否知道廣源昌公司的負責人是誰？證人答：不知道，只知道
    1 個叫乙○○的人。審判長問：為何認識乙○○？證人答：
    他有拿塑膠鑰匙圈給我做代工，計件論酬，1件1角或兩角，
    我會向他買一些塑膠鑰匙圈到夜市放在洞洞樂當作抽獎的獎
    品，每一個我必須付他3元。審判長問：報稅的48萬元薪資
    所得是否就是你幫他代工並且拿到夜市銷售的報酬？證人答
    ：不是。審判長問：代工部分他如何給你報酬？證人答：他
    拿現金給我。審判長問：乙○○拿給你代工的是哪家公司？
    證人答：不記得，公司是在海佃路。審判長問：是否為廣源
    昌公司？證人答：不是。審判長問：你幫他代工他有無向你
    要何文件？證人答：他向我要身分證說要報稅使用。審判長
    問：是否乙○○本人向你拿身分證？證人答：是。審判長問
    ：有無與丙○○接觸？證人答：沒有。受命法官問：你當初
    為何要告廣源昌公司丙○○違反稅捐稽徵法及偽造文書？證
    人答：因為我不知道這間公司，也不認識丙○○，也沒有與
    廣源昌公司有生意上的往來，代工是我向乙○○拿的。辯護
    人問：你代工的時間為何？證人答：91年間。是依證人庚○○上開證言，實際處理廣源昌公司重要業務者，亦為乙○○
    ，而非丙○○。
(8)、證人己○○於96年7月17日檢察官偵查中證稱：有在93年
    間購買臺南市○○段2014號土地及金華路1段154巷30號2樓
    之2之建物。不是向丙○○買的，是向一位姓吳的男子買的
    ，他說丙○○是他的小舅子，這個房子是他買給丙○○的。
    檢察官問：姓吳的男子是否叫乙○○? 證人答：我不知道姓
    吳叫什麼名字，但有向我買過桌曆，他報的公司的名稱是
    廣源昌公司，地址為臺南縣新營市○○街168號之1，他的聯
    絡電話為0000000。我是透過仲介王仁和買的。檢察官問：
    你買這棟土地及建物多少錢? 證人答：150萬元。這棟土地
    房屋有貸款120萬元，我是付了25萬元之支票，並預扣了5萬
    做為扣掉他向我買書及他搬遷之前他應付之水電費共約8、9
    千元，另外我再開了3萬多元的支票。檢察官問：貸款120萬
    元是否就由丙○○移轉並由你負擔? 證人答：貸款是我另外
    向七信貸款還給華南銀行。檢察官問：你買上開土地及建物
    ，是否見過丙○○? 證人答：我沒有見過丙○○，但我有見
    過姓吳的男子，因他是我們的客戶。其於本院98年4月21
    日審理時證稱：不認識丙○○。審判長問：之前是否曾經因
    為買賣房地而認識丙○○？證人答：我沒有見過他。審判長
    問：臺南市○○路○段154巷30號2樓之2房屋及鹽埕段2014號
    土地是向何人所承買？證人答：乙○○是我的客戶，我在作
    印刷，乙○○說他有1間房子要賣150萬元，我說如果你自己
    要賣我不要，一定要透過代書，我只有現金30萬元，其他貸
    款，後來有買賣，以150萬元成交。審判長問：你用何人名
    義購買？證人答：我女兒許卉昀。審判長問：出賣人為何？
    證人答：丙○○，當初我問乙○○為何出賣人不是他本人，
    乙○○說那間房子是他買給丙○○的，他自己有權利出賣。
    審判長問：30萬元交給何人？證人答：我開兩張10萬元的支
    票給乙○○，剩下的10萬元因為乙○○有欠我貨款9千多元
    ，正確的金額我忘記了，剩下大概8、9萬元，因為乙○○欠
    斯丹得公司塑膠射出的代工費用6萬多元，所以乙○○叫斯
    丹得公司來向我收錢，所以我才開6萬多元的支票給斯丹得
    公司，其餘的3萬多元乙○○再來向我收現金。審判長問：
    是否知道乙○○讓斯丹得做塑膠射出代工當時乙○○公司的
    名字？證人答：廣源昌公司。審判長問：乙○○向你拿什麼
    貨？證人答：工商日誌及桌曆。審判長問：他如何付款？證
    人答：他欠我貨款約1萬元左右沒有還，後來我跟他要，他
    才說要把房子賣給我。審判長問：當時他是用個人名義向你
    拿貨還是用公司名義？證人答：乙○○之前向宇聲印刷廠買
    桌曆，後來我和宇聲印刷廠合作1年，乙○○當時向宇聲買
    桌曆，後來我和宇聲分開，乙○○改向我買，他向宇聲購買
    時是用廣源昌公司的名義，因為我有看到宇聲的會計帳目寫
    的就是廣源昌公司，向我買時是用他個人乙○○的名義。審
    判長問；那是何時的事情？證人答：92年10月間我和宇聲合
    作，93年1、2月份左右我要向乙○○請貨款他沒給所以才說
    要把房子賣給我，94年才和宇聲分開，我自己出來開。審判
    長問：你與何人談買賣桌曆、工商日誌？證人答：乙○○來
    我們印刷廠拿貨，價錢都是與乙○○談的。審判長問：是否
    知道當時廣源昌公司的負責人為何人？證人答：不知道，都
    是乙○○來公司拿貨。檢察官問：當時購買該屋的時候，你
    之前在偵查中說有貸款多少？證人答：120萬元，我是另外
    向第七信用合作社貸款來還這筆貸款。檢察官問：96年7月
    17日偵查中時你說買這間房子與土地用150萬元買，土地房
    子有貸款120萬元，你付了25萬元支票，並預扣5萬元作為扣
    掉他（乙○○）向你買書及他搬遷之前他應付之水電費，共
    約8、9千元，另外再開3萬多元的支票等語，與剛才所說有
    些不同，何者為真？證人答：當時偵訊時說的才是正確的，
    我現在記得3萬多元的支票開給斯丹得。證人己○○上開證
    言，有其提出之土地增值稅免稅證明書、土地買賣所有權移
    轉契約書，契稅繳款書、建築改良物買賣所有權移轉契約書
    等影本附卷可資佐證。被告丙○○雖於96年5月24日提出不
    動產買賣合約書影本及於96年6月20日檢察官偵查中提出土
    地登記第二類謄本、建物登記第二類謄本各1份，惟依上開
    (6)證人乙○○之證詞及證人己○○上開證詞及證據，上開買
    賣之土地及房屋原屬乙○○所有，並由乙○○賣給己○○，
    所有人則登記在己○○之女兒許卉昀名下。是被告雖提出
    廣源昌公司之92年5月13日臺南縣政府出具之營利事業登記
    證（影本，負責人登記丙○○）及93年1月28日廣源昌公司
    之變更登記表影本（董事僅登記丙○○1人），惟其始終未
    能提出其出資之證明，自難僅以上開營利事業登記證及公司
    之變更登記表即認其有出資。
(9)、被告又謂其為籌措對廣源昌公司之出資，曾於92年間向甲○○借款1百萬元，分2、3次借貸並現金交付；於93年6月10日
    再向甲○○借款2百萬元，有存款憑條可證；於93年2月19日
    向復華銀行借款1百萬元云云。惟查被告上開所稱其於92年
    間向甲○○借款1百萬元，分2、3次借貸並現金交付部分，
    無法舉證以實其說，甲○○復於95年6月12日舉家遷出國外
    ，有甲○○戶籍資料1份附卷可稽，被告及辯護人並捨棄甲○○為證人，此部分之借款即不足採信。又被告稱於93年6
    月10日再向甲○○借款2百萬元，有存款憑條可證云云，惟
    查其所提出之93年6月10日臺灣中小企銀存款憑條影本，被
    存入之戶名係廣源昌公司並非被告，存款人則為明慶企業行
    而非甲○○，二者間就該筆金額之關係並不明確，僅能證明
    明慶企業行有匯入上開金額給廣源昌公司，但不能證明係被
    告向甲○○借款，亦不能證明該款是被告為籌措對廣源昌公
    司出資之借款。又被告稱其於93年2月19日向復華銀行借款1
    百萬元，然並不能因此即能證明其有將該1百萬元用於對廣
    源昌公司之出資。何況其所稱向甲○○借款2百萬元及向復
    華銀行借款1百萬元之時間，均在上開(9)所述之廣源昌公司
    之92年5月13日臺南縣政府出具之營利事業登記證及93年1月
    28日廣源昌公司之變更登記表之日期之後，益證其言不可採
    。
(10)、綜上所述，被告上開所辯應不足採信。事證明確，被告之犯
    行，洵堪認定。
三、核被告丙○○所為，係犯刑法第168條之偽證罪。又檢察官
    移送併辦部分（97年度偵字第198號），僅是相關卷宗之移
    送，與起訴部分係屬事實同一之實質上一罪之案件，本院自
    得併案審理。又被告於95年間曾因違反稅捐稽徵法等案件，
    經本院（黃股承辦）以95年度簡字第1495號刑事簡易判決判
    處有期徒刑4月確定，於95年10月12日易科罰金執行完畢之
    事實，有臺灣臺南地方法院檢察署刑案資料查註紀錄表及有
    臺灣高等法院被告前案紀錄表在卷可稽，其於執行完畢後5
    年之內故意再犯本件有期徒刑以上之罪，為累犯，應依刑法
    第47條第1項規定加重其刑。又中華民國96年罪犯減刑條例
    於96年7月4日公布，於96年7月16日施行，犯罪在中華民國
    96年4月24日以前者，除該條例另有規定外，有期徒刑、拘
    役或罰金，減其刑期或金額二分之一，該條例第2條第1項第
    3款定有明文。查被告犯罪時間在96年4月24日以前，且合於
    減刑條件，依法自應減其宣告刑二分之一。檢察官具體求處
    被告有期徒刑2年，本院審酌被告之品行、智識教育程度、
    生活經濟狀況、犯罪之動機、目的、手段，被告作證為虛偽
    之陳述，使法院審判有陷於錯誤之危險等一切情狀，爰量處
    如主文所示之刑並減其宣告刑二分之一，以示懲儆。
據上論斷，應依刑事訴訟法第299條第1項前段，刑法第168條、
第47條第1項，中華民國96年罪犯減刑條例第2條第1項第3款、第
7條，判決如主文。
本案經檢察官戊○○到庭執行職務
中    華    民    國    98    年    5    月    12     日
            刑事第一庭審判長    法  官  林英志
                                法  官  彭喜有
                                法  官  林勝利
以上正本證明與原本無異。
如不服本判決應於收受本判後10日內向本院提出上訴書狀，並應
敘述具體理由。如未敘述上訴理由者，應於上訴期間屆滿後20日
內向本院補提理由書狀（均須按他造當事人之人數附繕本）「切
勿逕送上級法院」。
                                書記官  陳世勳
中    華    民    國    98    年    5    月    12     日
附錄本案論罪科刑法條全文：
中華民國刑法第168條
於執行審判職務之公署審判時或於檢察官偵查時，證人、鑑定人
、通譯於案情有重要關係之事項，供前或供後具結，而為虛偽陳
述者，處7年以下有期徒刑。


司法院資訊處製作；財團法人民間司法改革基金會備份。
